【裁判字號】    90,交易,46
【裁判日期】    900806
【裁判案由】    過失傷害
【裁判全文】
臺灣臺南地方法院刑事判決                            九十年度交易字第四六號
    公  訴  人  臺灣台南地方法院檢察署檢察官
    被      告  丙○○
    選任辯護人  林瑞成
右列被告丙○○因過失傷害案件，經檢察官提起公訴（八十九年度偵字第一一一三三
號），本院判決如左：
    主  文
丙○○執行業務之人，因業務過失傷害人致重傷，處有期徒刑肆月，如易科罰金，以
參佰元折算壹日。緩刑貳年。
    事  實
一、丙○○係郵局郵務士，以駕駛機車送達郵件為業，為從事機車駕駛業務之人。於
    民國八十九年三月三十一日上午十時三十分許，駕駛郵局所有車牌號碼ＸＷＣ－
    四一一號公務重機車，沿台南市○○路○○道由北往南行駛。途經該路十號前作
    右轉時，應注意車前狀況，減速慢行，能注意而疏未注意，適有行人乙○○（十
    三歲）半走半跑貿然由學生隊伍中竄出穿越道路，亦疏未注意左右來車，致被丙
    ○○所駕駛之機車撞及。乙○○因而受有左側遠端脛骨及腓骨骨折引致合併左腳
    足裸攣縮僵硬以及左足掌肌肉病變已難回復，左下肢功能遺傳顯著障礙之重傷害
    。
二、案經甲○○訴由台南市警察局第六分局報告台灣台南地方法院檢查署偵查起訴。
    理  由
一、訊之被告丙○○對於右揭時、地駕駛機車肇事之事實除辯稱因被害人貿然竄出無
    法避免外餘均坦承不諱，核與被害人乙○○指訴之情節相符，復有道路交通事故
    調查報告表及現場照片在卷可稽。而被害人乙○○因本件車禍受有左側遠端脛骨
    及腓骨骨折引致合併左腳足裸攣縮僵硬以及左足掌肌肉病變已難回復，左下肢功
    能遺傳顯著障礙之重傷害重傷，亦有診斷證明書一紙及成功大學醫學院90. 7.19
    成附醫復字第6201號函一件、輕度殘障證明影本一張在卷足憑。被告駕駛機車行
    經無號誌之岔路口，與行人相擦撞，顯見其疏未注意車前狀況，過失之責委無可
    辭。本件經送台灣省內台南區車輛行車事故鑑定委員會鑑定結果，亦認被告駕駛
    重機車，行經無號誌岔路口，未減速慢行，及未注意車前狀況，為肇事次因，有
    該鑑定意見書在卷足供參考。雖告訴人乙○○於本件車禍之發生亦有較重疏失，
    但既由於被告之過失併合而為危害發生之原因，被告之刑責，當不能因此相抵而
    解免，僅可供量刑之斟酌而已。被告過失行為與告訴人等之傷害間復具有相當因
    果關係，事證明確，被告犯行堪以認定。
二、核被告丙○○因業務上過失致告訴人受有傷害，所為係犯刑法第二百八十四條第
    二項後段之過失致重傷害罪。本院爰審酌被告品性及智識程度、犯罪過失程度、
    犯罪所生危害、犯罪後已先以保險金賠償被害人五十一萬一千二百六十元，僅因
    雙方就賠償總額無法達成共識致未能達成和解之態度等一切切情狀，量處如主文
    所示之刑，並諭知易科罰金之折算標準，以示懲儆。末查被告丙○○任職郵政機
    關，未曾受有期徒刑以上刑之宣告，有台灣高等法院被告全國前案紀錄表乙件在
    卷可稽，經此教訓後，應知警惕，當無再犯之虞，本院因認對其所宣告之刑，以
    暫不執行為適當，爰併予宣告緩刑二年，以觀後效，並勵自新。
據上論斷，應依刑事訴訟法第二百九十九條第一項前段、刑法第二百八十四條第二項
後段、第七十四條第一款、罰金罰鍰提高標準條例第一條前段、第二條判決如主文。
本案經檢察官周文祥到庭執行職務
中    華    民    國      九十      年      八      月        六        日
                              臺灣臺南地方法院交通法庭
                                      法  官  何  清  池
右正本證明與原本無異。
如不服本判決，應於判決送達後十日內向本院提出上訴狀( 應附繕本 )。
                                      書記官  林  木  村
中    華    民    國      九十      年      八      月        六        日
附錄本案論罪科刑法條全文：
中華民國刑法第二百八十四條
 (業務過失傷害罪)
從事業務之人，因業務上之過失傷害人者，處一年以下有期徒刑、拘役或一千元以下
罰金，致重傷者，處三年以下有期徒刑、拘役或二千元以下罰金。


司法院資訊處製作；財團法人民間司法改革基金會備份。
